Inventaris van het archief van het Directoraat-Generaal voor Industrie en Regionaal Beleid, 1986-1992
Nationaal Archief, Den Haag
- Taakuitvoering, 2
  - Economische aangelegenheden, 1.82
    - Industrie. Dienstverlening. Handel, 1.824
      - Industrie. Energie, 1.824.1
        - Algemene aspecten ten aanzien van de industrie, 1.824.10
          - Industrialisatie, 1.824.102
            - Industriële aspecten in verband met de ruimtelijke ordening, 1.824.102.1
              - Regionale industrialisatiegebieden, 1.824.102.11
                - Aardappelmeel en Derivaten (AVEBE) BA, Coöperatieve Verkoop- en Productievereniging van, te Gasselternijveen 1984-1986, 1196; omslag
                - Acmesa Coöperatieve Zuivelindustrie WA te Assen; projectnummer 85054 1985-1987, 1197; omslag
                - Alvon Bouwsystemen BV te Veenoord; projectnummer 88109 / 50614 1988-1992, 1198; pak
                - Boom BV te Meppel; projectnummer 85099/42856 1985-1988, 1199; omslag
                - Boom Pers Drukkerijen BV, Koninklijke, te Meppel; projectnummer 012801 1980-1986, 1200; pak
                - Brink Rotatie BV, Ten, te Emmen; projectnummer 88045/49018 1988-1990, 1201; omslag
                - Danlon Textiel Industrie BV te Emmen ten behoeve van de aanschaf van naai- en breimachines, verfmachines en verpakkingsmachines voor het fabriceren van panty's; projectnummer 85.327/44647 1985-1989, 1202; omslag
                - Delft Electronische Producten (DEP) te Roden; projectnummer 85059 1985-1988, 1203; pak
                - DOC WA, Coöperatieve Melkverwerkingsvereniging, te Hoogeveen ten behoeve van de centralisatie van de kaasproductie in Hoogeveen; projectnummer 85187 1985-1989, 1204; omslag
                - Doevendans Staal- en Conserveringsbedrijf BV te Schoonebeek; projectnummer 85252 1985-1988, 1205; pak
                - Drentse Meren BV, Exploitatiemaatschappij, te Emmen ten behoeve van de aanleg van een waterrecreatiegebied te Emmen-Zuid; projectnummer 91.014/55527 1990-1992, 1206; pak
                - Emmen BV, Betonindustrie en Handelsmaatschappij, te Emmen 1987-1989, 1207; pak
                - Emmer Slachthuis Combinatie Beheer en Exploitatie BV te Emmen; projectnummer 87012/046049 1984-1990, 1208; pak
                - Enka BV te Emmen ten behoeve van de uitbreiding van de productiecapaciteit van zwarte polyesterkorrels 1983-1986, 1209; omslag
                - Enka BV te Emmen ten behoeve van de uitbreiding van de productiecapaciteit van 70.000 ton naar 80.000 ton polyester korrels per jaar 1984-1989, 1210; omslag
                - Enka BV te Emmen ten behoeve van de uitbreiding van de productiecapaciteit van bicomponent vezel door de installatie van een 16 punts bicomponent extruderspinmachine, alsmede uitbreiding en vervanging van de bestaande randapparatuur; projectnummer 85.148/43252 1985-1988, 1211; omslag
                - Enka BV te Emmen ten behoeve van uitbreiding van de productiecapaciteit van Coltron vliezen; projectnummer 85.126; MEFIS-nummer 042718 1985-1988, 1212; omslag
                - Enka BV te Emmen ten behoeve van de uitbreiding van de productiecapaciteit van 80.000 ton naar 90.000 ton polyester korrels per jaar; projectnummer 85.173/043108 1985-1989, 1213; omslag
                - Enka BV te Emmen ten behoeve van moderniseringsinvesteringen; projectnummer 014447 1987-1991, 1214; pak
                - ENVI BV te Assen; projectnummer 85071 1985-1989, 1215; omslag
                - Ericson Paging Systems BV v/h Nira International BV te Emmen 1983-1987, 1216; omslag
                - Fasto BV te Buinen; projectnummer 85091 1984-1988, 1217; pak
                - Frejo BV en Alco BV te Emmen 1982-1986, 1218; pak
                Nota bene: Bevat 2 tekeningen en 19 foto's
                - Giethoorn Beheer BV te Emmen ten behoeve van het opzetten van een dochteronderneming EMRO PRINT te Emmen; projectnummer 87.001; MEFIS-nummer 045698 1987-1989, 1219; pak
                - Gouverneurstuin, Stichting Verkeerspark De, te Assen 1985-1988, 1220; pak
                - Graaf BV, Transportgroep Van der, te Coevorden; projectnummer 87083 1987-1990, 1221; pak
                - Hendriks BV, Bakkerij, te Veenoord 1985-1987, 1222; omslag
                - Hidding BV, Machinefabriek, te Emmen ten behoeve van de bouw van een fabriek te Emmen en de aanschaf van duurzame bedrijfsuitrusting voor de metaalbewerking; projectnummer 86.176/45108 1986-1989, 1223; pak
                - Holland Coatings Industries (HCI) BV te Hoogeveen; projectnummer 85003; MEFIS-nummer 42119 1974-1991, 1224; omslag
                - Holvrieka-Ido BV te Emmen; projectnummer 85142 1985-1991, 1225; omslag
                - ITT Nederland BV v/h Nederlandsche Standard Electric Mij. BV te Hoogeveen; projectnummer 41917 1984-1987, 1226; omslag
                - Kramer BV, Transport- en Garagebedrijf G., te Schoonebeek 1981-1986, 1227; pak
                - Kuierpadtien BV, Vakantieoord 't, te Wezuperbrug; projectnummer 85.053/044812 1985-1989, 1228; pak
                - Nederlands Productielaboratorium van Bloedtransfusieapparatuur en Infusiestoffen BV te Emmer-Compascuüm 1983-1987, 1229; pak
                - Nira Produktie Nederland BV te Emmen ten behoeve van de uitbreiding van de productiecapaciteit van de geminiaturiseerde personen zoeksystemen; projectnummer 85.183/42879 1985-1989, 1230; omslag
                Nota bene: Later onderdeel van Ericsson Paging Systems BV te Emmen
                - Noorder Dierenpark BV te Emmen; projectnummer 85008 1985-1988, 1231; pak
                - Noord-Nederlandse Drukkerij NV te Meppel; projectnummer 85048 1985-1988, 1232; pak
                Nota bene: Bevat 2 foto's en 4 tekeningen
                - Ontzwavelingsfabriek, Maatschap, te Emmen; projectnummer 85323 1985-1991, 1233; pak
                - Philips Bedrijven BV, Nederlandse, te Eindhoven ten behoeve van de aanschaf en installatie van een mix-flow motorenlijn, alsmede de aanschaf van duurzame bedrijfsuitrusting voor de productie van foodprocessors in de vestiging te Hoogeveen; projectnummer 85.022/43454 1985-1989, 1234; omslag
                Nota bene: Philips' hoofdvestiging is gevestigd in Eindhoven
                - Plast Molding BV te Emmen ten behoeve van de uitbreiding van de productiehal en kantoor- en kantineruimte, alsmede de aanschaf van duurzame bedrijfsuitrusting ten behoeve van de productie van kunststof spuitgietproducten; projectnummer 87.000/45855 1987-1989, 1235; pak
                - Poppell BV te Assen 1984-1989, 1236; omslag
                - Prins Bernhardhoeve, Stichting, te Zuidlaren; projectnummer 85.397/42280 1985-1990, 1237; pak
                - Ramix BV te Coevorden ten behoeve van de aanschaf van drie CNC banken inclusief toebehoren, alsmede de aanschaf van het eerste deel van het CAD-systeem; projectnummer 40920 1984-1987, 1238; omslag
                - Ramix BV te Coevorden ten behoeve van de aanschaf van duurzame bedrijfsuitrusting voor de uitbreiding van de productie van stempels en matrijzen; projectnummer 85182/042719 1985-1991, 1239; omslag
                - Scado BV te Schoonebeek ten behoeve van de uitbreiding van de productie van poederharsen; projectnummer 012808 1982-1987, 1240; omslag
                - Scado BV te Schoonebeek ten behoeve van de bouw van een nieuw kantoor, de uitbreiding van de grondstoffenloods en de eindproductenloods, alsmede de uitbreiding van de productiecapaciteit voor de bereiding van poederharsen van 48 m³ naar 72 m³; projectnummer 84005/12826 1984-1989, 1241; omslag
                - Sentron VOF te Roden; projectnummer 85127 1984-1991, 1242; omslag
                - Spar Noord te Gieten; projectnummer 85106; MEFIS-nummer 42896 1973-1991, 1243; pak
                - Staatsmijnen (DSM), NV Nederlandse, te Heerlen ten behoeve van de uitbreiding van de poederharsinstallatie bij DSM Resins Benelux te Schoonebeek; projectnummer 85296/044974 1984-1989, 1244; pak
                Nota bene: De hoofdvestiging van DSM NV was gevestigd te Heerlen
                - Thomassen & Drijver-Verblifa NV te Hoogeveen; projectnummer 12807 1982-1986, 1245; omslag
                - Tooling Holland BV te Emmen; projectnummer 87028 1987-1990, 1246; pak
                - Vedéna BV te Hoogeveen ten behoeve van het investeringsproject Vlakstansmachine en coatingsinstallatie 1984-1986, 1247; omslag
                Nota bene: Onderdeel van Kappa Golfkarton te Hoogeveen
                - Vicon Polyester BV te Emmen 1983-1986, 1248; pak
                - Warrior Insulation Company BV te Emmen ten behoeve van de bouw van een productieruimte, alsmede de aanschaf van duurzame bedrijfsuitrusting voor de vergroting van de productie van hoogwaardige calciumsilicaten 1982-1986, 1249; pak
                - Warrior Insulation Company BV te Emmen ten behoeve van de bouw van een nieuwe opslagruimte 1984-1989, 1250; pak
                - Zee Slagerijen BV, Van der, te Emmen 1984-1987, 1251; omslag
                - Stukken betreffende het op basis van de Investeringspremieregeling (IPR) toekennen en uitkeren van een premie van vastgestelde investeringskosten aan aanvragende ondernemingen in de provincie Groningen voor uitbreiding en/of vestiging van een industrieel bedrijf, 1974-1992; 1252-1370; 55 pakken en 64 omslagen
                - Aardappelmeel en Derivaten (AVEBE) BA, Coöperatieve Verkoop- en Productievereniging van, te Veendam ten behoeve van de realisatie van een productielijn cationisch zetmeel via droge methode te Ter Apelkanaal; projectnummer 85083 1985-1988, 1252; omslag
                - ABA Bolagen Nederland BV te Ter Apel; projectnummer 88363 1984-1989, 1253; omslag
                - Acodeq Kunststoffenindustrie BV te Leek; projectnummer 88072/48862 1988-1992, 1254; pak
                - Acoustical Ceilings International BV te Hoogezand ten behoeve van de aanschaf van een productielijn voor minerallboardtegels 1984-1987, 1255; pak
                - Afmeta Coatings BV te Groningen 1976-1989, 1256; pak
                - Akzo Zoutchemie Nederland BV te Delfzijl ten behoeve van uitbreiding van de productiecapaciteit van natronloog (caustic soda); projectnummer 12395 1983-1987, 1257; pak
                - Akzo Zoutchemie Nederland BV te Delfzijl ten behoeve van de debottlenecking van de bestaande MC/CCF-fabriek; MEFIS-nummer 12403 1984-1987, 1258; pak
                - Akzo Zoutchemie Nederland BV te Delfzijl ten behoeve van uitbreiding van met name de drooginstallatie en de opslag- en verladingsfaciliteiten (zoutdroogproject) 1984-1987, 1259; omslag
                - Akzo Zoutchemie Nederland BV te Delfzijl ten behoeve van netto bedrijfsuitbreiding inzake het Sulfaatproject; projectnummer 85005 1985-1989, 1260; pak
                - Aluminium Delfzijl BV te Delfzijl 1982-1988, 1261; omslag
                - Armstrong World Industries ACI BV te Hoogezand ten behoeve van de aanschaf van een productie-unit die perlite-zand door ontsluiting geschikt maakt voor de fabricage van akoestische plafonds; projectnummer 87.079/47167 1987-1989, 1262; omslag
                - Armstrong World Industries ACI BV te Hoogezand ten behoeve van de uitbreiding van de productiecapaciteit door middel van investeringen in de board-productielijn; projectnummer 89.060/51254 1989-1992, 1263; omslag
                - Atlanta Hoogezand BV te Hoogezand; projectnummer 87078; MEFIS-nummer 47769 1981-1990, 1264; pak
                - Atlantic Paper Company ATCO BV te Winschoten; projectnummer 85232 1985-1987, 1265; pak
                - Bend CV, Vleesbedrijf L. van der, te Leek ten behoeve van de verplaatsing van het bedrijf 1978-1986, 1266; pak
                - Bend CV, Vleesbedrijf L. van der, te Leek ten behoeve van bedrijfsuitbreiding 1981-1986, 1267; omslag
                - Benelux Glasindustrie Noord-Nederland BV te Veendam; projectnummer 1281/3589 1980-1989, 1268; pak
                - Beukema & Co., Cartonfabriek, te Hoogezand ten behoeve van de bouw van een nabewerkingshal van totaal 4450 m² en de aanschaf van duurzame bedrijfsuitrusting voor de nabewerking van karton; projectnummer 42211 1974-1991, 1269; pak
                - Beukema & Co., Cartonfabriek, te Hoogezand ten behoeve van het herstructureringsproject te Hoogezand 1980-1987, 1270; omslag
                - Bos BV, Holding, te Delfzijl 1985-1987, 1271; pak
                - Bos Refinery BV te Delfzijl 1984-1989, 1272; pak
                - Broekema BV Transportbandenfabriek, E.A., te Veendam 1984-1988, 1273; pak
                - Brons Industrie NV te Appingedam 1984-1988, 1274; omslag
                - Bruinsma Interieur Specialiteiten BV (BIS) te Hoogezand; projectnummer 01281041 1981-1986, 1275; omslag
                - Centrale Suiker Maatschappij (CSM) NV te Diemen-Zuid ten behoeve van een uitbreiding van CSM Suiker BV Suikerfabriek Vierverlaten te Vierverlaten; projectnummer 85043 1985-1990, 1276; pak
                - Conteka BV te Delfzijl; projectnummer 86193/44429 1986-1992, 1277; pak
                - Damster Auto Maatschappij (DAM) BV te Appingedam 1980-1986, 1278; pak
                - Delamine BV te Delfzijl 1984-1987, 1279; omslag
                - Dobber's Transporten Hoogezand BV te Hoogezand; projectnummer 13842 1984-1987, 1280; pak
                - Dollard Karton BV te Nieuweschans 1980-1990, 1281; omslag
                - Drilling Well Specialties Inc. te Hoogezand 1982-1986, 1282; omslag
                - Eems-Dollard Scheepvaartkantoor BV te Delfzijl ten behoeve van een nieuwe loods met lopende banden en opzakmachine voor de op- en overslag van kustmeststoffen; projectnummer 041148 1985-1987, 1283; omslag
                - Eemshaven Sugar Terminal CV te Eemshaven; projectnummer 87137 1987-1989, 1284; omslag
                - Eendracht NV, Kartonfabriek De, te Appingedam; algemeen 1977-1986, 1285; pak
                - Eendracht NV, Kartonfabriek De, te Appingedam ten behoeve van investeringen in bedrijfsgebouwen en duurzame bedrijfsuitrusting voor de productie van vouwdozenkarton met grijze rug; projectnummer 14401 1978-1987, 1286; omslag
                - Eendracht NV, Kartonfabriek De, te Appingedam ten behoeve van investeringen in duurzame bedrijfsuitrusting voor de vergroting van de kartonproductie; MEFIS-nummer 41150 1982-1988, 1287; omslag
                - ELBO Technisch Advies-Handelsbureau te Groningen 1983-1986, 1288; omslag
                - Elektroschmelzwerk Delfzijl BV (ESD) te Delfzijl ten behoeve van het vergroten van de productie van fijnkorrelig siliciumcarbide 1982-1986, 1289; omslag
                - Ems Aktien-Gesellschaft (AG) Nederland BV te Eemshaven ten behoeve van de uitbreiding van de activiteiten aldaar en ten behoeve van een regelmatige vervoersdienst, de Borkum-Line, tussen de Eemshaven en het Duitse eiland Borkum 1979-1986, 1290; pak
                - Europrint BV, Drukkerij, te Veendam; projectnummer 85056 1985-1987, 1291; omslag
                - Form Plastics BV te Grootegast ten behoeve van de aankoop van een perceel grond, de bouw van productie- en kantoorruimte, alsmede de aanschaf van duurzame productiemiddelen; projectnummer 40149 1984-1986, 1292; pak
                - Form Plastics BV te Grootegast ten behoeve van de aanschaf van duurzame bedrijfsuitrusting voor de vervaardiging van puntzakken, bloemen- en kledinghoezen uit plastic foliën; projectnummer 85270/44651 1985-1989, 1293; pak
                - Free BV te Oude Pekela ten behoeve van de uitbreiding 3e fase kartonnagecentrum 1982-1989, 1294; omslag
                - Free BV te Oude Pekela ten behoeve van de ombouw van twee kartonmachines tot een kartonmachine met gelijke capaciteit; projectnummer 01283021 1983-1989, 1295; omslag
                - Gasunie Laboratorium Hoogkerk NV, Nederlandse, te Groningen; projectnummer 86116 1984-1990, 1296; pak
                - General Package Nederland BV te Leek; projectnummer 83006 / 12389 1982-1991, 1297; pak
                - Gérant Finest Frozen Potato Products BV te Delfzijl; projectnummer 87125; deel I 1987, 1298; pak
                - Gérant Finest Frozen Potato Products BV te Delfzijl; projectnummer 87125; deel II 1988-1991, 1299; pak
                - Groningen BA, Coöperatieve Land- en Tuinbouwveiling, te Groningen; projectnummer 1080003 1980-1992, 1300; omslag
                - Halm BV, Kartonfabriek De, te Hoogkerk; projectnummer 001795 1983-1986, 1301; omslag
                - Hoitsma Universeeldruk BV, Koninklijke, te Groningen 1984-1986, 1302; omslag
                - Hollandia BV, Cartonnagefabriek, te Veendam; projectnummer 87088 1987-1991, 1303; pak
                - Hollandse Constructie Groep BV te Nieuwe Pekela, projectnummer 88068/48821 1988-1992, 1304; pak
                - Hooghoudt BV te Groningen 1986-1990, 1305; pak
                - Hunter Douglas Europe BV te Leek ten behoeve van de aanschaf van een 8-strippen verflijn, alsmede de bouw van een grondstoffenopslagloods; projectnummer 12396 1984-1986, 1306; omslag
                - Hunter Douglas Europe BV te Leek ten behoeve van de bouw in een reeds aanwezige fabriekshal van een geavanceerde lijn voor het verven van aluminium band voor zonweringen; projectnummer 41138 1984-1988, 1307; omslag
                - Jong Verenigde NV, De, te Noordwijk; projectnummer 85042 1985-1989, 1308; omslag
                - Jonker Scheuer BV te Veendam 1983-1987, 1309; omslag
                - Kappa Golfkarton BV te Hoogeveen ten behoeve van een uitbreiding van Pekela BV te Nieuwe Pekela 1980-1986, 1310; pak
                - Kappa Golfkarton Pekela BV te Nieuwe Pekela ten behoeve van de oprichting van een golfkartonfabriek te Nieuwe Pekela 1978-1986, 1311; pak
                - Kappa Golfkarton Pekela BV te Nieuwe Pekela ten behoeve van de vestiging te Nieuwe Pekela en bedrijfsuitbreiding I 1978-1986, 1312; pak
                - Kappa Golfkarton Pekela BV te Nieuwe Pekela ten behoeve van de bedrijfsuitbreiding II en uitbreiding van productieruimte en -capaciteit; projectnummer 85227 1982-1989, 1313; pak
                - Katalistiks BV te Delfzijl ten behoeve van de bouw van een moleculair sieve plant en de uitbreiding van een moleculair zeven fabriek 1985-1987, 1314; pak
                Nota bene: Bevat 8 tekeningen
                - Katalistiks BV te Delfzijl ten behoeve van de uitbreiding voor de productie van hydrocracking katalysatoren (HCC); projectnummer 85249 1985-1987, 1315; omslag
                - Katalistiks BV te Delfzijl ten behoeve van de bouw van een bedrijfshal, alsmede de inrichting hiervan voor de uitbreiding van de Soda-Y zeoliet productie met circa 2500 ton per jaar en de inrichting voor de nieuwe S-1 katalysator met een capaciteit van 8600 ton per jaar; projectnummer 85.250/043228 1985-1991, 1316; omslag
                - Kawecki-Billiton Metaalindustrie NV te Delfzijl ten behoeve van een uitbreiding van de productiecapaciteit door het installeren van een productieoven met toebehoren; projectnummer 10282013 1984-1987, 1317; omslag
                - Kawecki-Billiton Metaalindustrie NV te Delfzijl ten behoeve van een uitbreiding van de productiecapaciteit met een productie-eenheid in een gehuurd pand te Delfzijl voor het maken van snelgestolde aluminium deeltjes die in draadvorm worden omgezet; projectnummer 88.049; MEFIS-nummer 49107 1988-1989, 1318; omslag
                - Koopman Transport BV te Zuidhorn 1984-1987, 1319; omslag
                - Lego Nederland BV te Grootegast 1987-1990, 1320; omslag
                - Lentink en Goetheer Beheer BV te Stadskanaal; projectnummer 88041 1988-1990, 1321; omslag
                - Letsch Print BV te Groningen 1985-1987, 1322; omslag
                - Lijnco BV, Speciaaldrukkerij, te Groningen ten behoeve van de aankoop van een bestaand pand, alsmede de aanschaf van duurzame productiemiddelen voor de fabricage van plastic-cards; projectnummer 83002/12388 1983-1990, 1323; omslag
                - Lijnco BV, Speciaaldrukkerij, te Groningen ten behoeve van de aankoop van grond en bedrijfsruimte, alsmede de aanschaf van duurzame bedrijfsuitrusting voor de uitbreiding van de opmaak- en drukcapaciteit voor formulieren; projectnummer 12402 1984-1986, 1324; omslag
                - Lijnco BV, Speciaaldrukkerij, te Groningen ten behoeve van de bouw van bedrijfsruimten en de aanschaf van duurzame bedrijfsuitrusting voor de uitbreiding van de productie van formulieren; projectnummer 42120 1984-1990, 1325; pak
                - Maas Holding BV, Frans, te Groningen; projectnummer 86140 1986-1990, 1326; pak
                - Medical Workshop BV te Groningen; projectnummer 84001 1984-1987, 1327; pak
                - Mölnlycke Nederland BV te Hoogezand ten behoeve van de uitbreiding van het fabricageproces van plasticfolie 1985-1988, 1328; omslag
                - Moorlach BV, Meelfabriek, te Uithuizermeeden; projectnummer 86108/45386 1985-1990, 1329; pak
                - Morton Thiokol BV te Delfzijl ten behoeve van het sodium-borohydride project; projectnummer 85259; MEFIS-nummer 42742 1985-1990, 1330; pak
                - Mulders Winkelinstallaties en Metaalwarenfabriek BV te Groningen 1985-1990, 1331; omslag
                - Niestern Sander BV te Delfzijl 1981-1986, 1332; omslag
                Nota bene: Bevat 3 tekeningen en 1 foto
                - NKF Kabel BV te Delfzijl; projectnummer 89.079/51866 1989-1992, 1333; omslag
                - Norgips BV te Delfzijl ten behoeve van de uitbreiding van een laboratorium; projectnummer 82002/12368 1982-1990, 1334; pak
                - Norgips BV te Delfzijl ten behoeve van de bouw van een bedrijfshal, alsmede de verlenging van de huidige droogoven met circa 80 meter; projectnummer 88.058/48863 1985-1990, 1335; omslag
                - Norgips BV te Delfzijl ten behoeve van de bouw van een bedrijfshal en van een opslagloods, alsmede de aanschaf van duurzame bedrijfsuitrusting voor de uitbreiding van de productiecapaciteit van gipsplaten; projectnummer 87.034/46230 1987-1990, 1336; omslag
                - North Refinery Refining & Trading Holland BV te Delfzijl; projectnummer 85369 / 44241 1986-1989, 1337; omslag
                - Oldambt BV Drogerij te Oostwold; projectnummer 87062/46584 1985-1989, 1338; omslag
                - Oldenburger Expediteurs BV te Veendam; projectnummer 88075 1988, 1339; omslag
                - Oost-Groningen BA, Coöperatieve Zuivelindustrie, te Winschoten; projectnummer 012394 1982-1989, 1340; pak
                - Papierfabrieken (KNP) NV, Koninklijke Nederlandse, te Hoogezand 1979-1986, 1341; omslag
                - Philips Bedrijven BV, Nederlandse, te Eindhoven ten behoeve van de uitbreiding van de vestiging te Winschoten; MEFIS-nummer 41563 1984-1989, 1342; omslag
                - Philips Bedrijven BV, Nederlandse, vestiging Stadskanaal ten behoeve van de aanschaf van duurzame bedrijfsuitrusting voor de uitbreiding van de ontwikkeling en productie van dioden; projectnummer 85118 1985-1991, 1343; pak
                - Philips Bedrijven BV, Nederlandse, vestiging Stadskanaal ten behoeve van uitbreiding van de productie van verschillende soorten diodes; projectnummer 90004 1990-1992, 1344; omslag
                - Polymar Groningen BV te Leek; projectnummer 85393 1986-1988, 1345; omslag
                - Potze BV, Wolter, te Ter Apel 1981-1986, 1346; omslag
                - Resina Chemie VOF te Foxhol 1982-1989, 1347; pak
                - Rixona BV te Warffum; projectnummer 84035/40889 1984-1990, 1348; pak
                - Scandex Aluminium NV te Hoogezand; projectnummer 88019 1988-1990, 1349; omslag
                - Schott's Lichtmastenfabriek BV te Veendam 1978-1988, 1350; omslag
                - Schurpack Leek BV te Leek; projectnummer 82001 1982-1990, 1351; pak
                - Sealane Coldstorage BV te Eemshaven 1984-1987, 1352; omslag
                - Sikkema & Zn. BV, Transportbedrijf R., te Hoogezand; projectnummer 87092 1987-1991, 1353; pak